【裁判字號】    89,訴,224
【裁判日期】    900312
【裁判案由】    重傷害
【裁判全文】
臺灣臺東地方法院刑事判決                          八十九年度訴字第二二四號
    公  訴  人  臺灣臺東地方法院檢察署檢察官
    被      告  丙○○
    指定辯護人  本院公設辯護人乙○○
右列被告因重傷害案件，經檢察官提起公訴（八十九年度偵字第一五七一號），本院
判決如左：
    主  文
丙○○傷害人之身體致重傷，處有期徒刑參年。扣案之大鐵鎚壹支、行動電話壹支，
沒收。
    事  實
一、丙○○於民國八十九年五月二十二日凌晨零時三十分許，在臺東市○○路○段二
    十三巷一七四號住處，與戊○○一同飲酒，在酒後丙○○突持所有之大鐵鎚敲打
    住宅外之自用小貨車，戊○○見狀趨前勸阻，詎丙○○竟基於傷害之故意以大鐵
    鎚敲打戊○○後腦，戊○○不支倒地，復又以隨身行動電話傷害戊○○頭部，致
    戊○○閃避不及而讓行動電話傷害到左眼，而受有左眼球破裂、左眼眼眶骨折，
    左眼因而無法感光等之重傷害，而遭毀敗一目之視能。嗣於同年七月二十四日為
    警查獲，並扣得鐵鎚乙支及行動電話乙支。
二、案經臺東縣警察局臺東分局報請臺灣臺東地方法院檢察署檢察官偵查起訴。
    理  由
一、訊據被告丙○○坦承有於前揭時地酒後持所有之大鐵鎚毆打被害人戊○○，並辯
    稱：伊並未持隨身行動電話猛擊被害人戊○○左眼，且當時伊已飲酒至醉，並不
    明瞭當時所做之行為云云。惟查右揭被告持大鐵鎚傷害被害人之事實，業據被告
    於警訊時、偵查中及本院審理時坦承不諱。再被告除持大鐵鎚毆打被害人外，更
    持行動電話猛擊被害人左眼，致被害人左眼受傷無法恢復視力之情，經告訴人戊
    ○○指訴綦詳，並有鐵鎚一支及行動電話一具扣案足憑，復有醫院診斷證明書附
    卷可稽，被告以大鐵鎚及行動電話尖端部位猛擊被害人左眼，顯然為被害人眼睛
    失明之原因。再被告於本院審理時更供稱「我拿起鐵鎚向後，就打到他（被害人
    ）」、「我沒有坐在他（被害人）的肚子上」、「（問？有無用行動電話刺被害
    人左眼）沒有，我砸到他，就離開了」等語，又供稱「我在拿鐵鎚敲完我的車後
    ，我就不知道我在做什麼」等語，既稱「就不知道我在做什麼」，何以又辯解當
    時未坐在被害人的肚子上、有拿鐵鎚打到被害人之情，顯然前後矛盾；而參酌被
    害人證稱被告以行動電話傷害被害人後，被告更回應被害人「三字經」而離去等
    語，及現場處理之警員丁○○證述「我不知道（被告有無喝醉），但他意識滿清
    醒」之語，則被告當時應未陷於精神耗弱之狀態。被告所辯無非事後卸責之詞，
    不足採信，犯嫌堪以認定。
二、查被告丙○○與被害人戊○○間素未嫌隙，並為好朋友，且右開時間被告與被害
    人原在一起飲酒，並未發生任何衝突，很難理解被告為何當時出現傷人之行為之
    情，為被害人戊○○證稱明確，可認被告當時係酒後一時衝動而對被害人為傷害
    之行為，既無任何理由可使被告產生致被害人受重傷之故意，則雖被害人有受重
    傷之結果，被告僅有傷害之故意堪以認定，核被告所為，係犯刑法第二百七十七
    條第二項傷害人之身體致重傷罪。被告主觀上既然未具重傷害之故意，公訴人以
    刑法第二百七十八條第一項之罪起訴被告，尚有未洽，惟因基本社會事實相同，
    本院依法應予變更。爰審酌被告之品行、犯罪動機、目的、手段、所生之危害、
    犯罪後之態度及已與被害人達成和解等一切情狀，量處如主文所示之刑。又扣案
    之大鐵鎚及行動電話各一支為被告所有供犯罪所用之工具，此經其自承在案，爰
    依法併予宣告沒收。
據上論斷，應依刑事訴訟法第二百九十九條第一項前段、第三百條、刑法第二百七十
七條第二項、第三十八條第一項第二款，判決如主文。
本案經檢察官甲○○到庭執行職務。
中      華      民      國      九十      年      三    月    十二      日
                                  臺灣臺東地方法院刑事庭
                                          法  官  范智達
右正本證明與原本無異。
如不服本判決，應於判決送達後十日內向本院提出上訴狀。（須附繕本）
「切勿逕送上級法院」
                                          書記官  賴淑芬
中      華      民      國      九十      年      三    月    十四      日
附錄本案論罪科刑法條全文：
刑法第二百七十七條
傷害人之身體或健康者，處三年以下有期徒刑、拘役或一千元以下罰金。
犯前項之罪因而致人於死者，處無期徒刑或七年以上有期徒刑，致重傷者，處三年以
上十年以下有期徒刑。


司法院資訊處製作；財團法人民間司法改革基金會備份。
